臺灣板橋地方法院刑事判決　　　　　　　96年度易字第3405號
公　訴　人　臺灣板橋地方法院檢察署檢察官
被　　　告　丁○○
上列被告因竊盜等案件，經檢察官提起公訴（96年度偵字第1898
3 、19645 、24858 號），被告於本院審理時就被訴之事實為有
罪之陳述，經本院裁定進行簡式審判程序審理，判決如下：
    主  文
丁○○犯如附表所示之罪，各處如附表所示之宣告刑，應執行有
期徒刑貳年。扣案Ｔ字型開鎖器、綜合起子、剪刀、一字起子、
十字起子、扳手各壹枝及小手電筒壹把均沒收之。
    事實及理由
壹、程序方面：
    刑事訴訟法第二百七十三條之一第一項規定除被告所犯為死
    刑、無期徒刑、最輕本刑為三年以上有期徒刑之罪、或高等
    法院管轄第一審案件者外，於審判期日前之程序進行中，被
    告先就被訴事實為有罪之陳述時，審判長得告知被告簡式審
    判程序之旨，並聽取當事人、代理人、辯護人及輔佐人之意
    見後，裁定進行簡式審判程序。查本案被告丁○○被訴竊盜
    等案件，非前開不得進行簡式審判程序之案件，經被告於本
    院審理時就被訴之事實為有罪之陳述，且經本院告知被告簡
    式審判程序之旨，聽取被告及檢察官之意見後，爰依刑事訴
    訟法第二百七十三條之一第一項規定裁定改依簡式審判程序
    審判之，先予敘明。
貳、實體方面
一、本件犯罪事實：
  (一)丁○○前因竊盜案件，經本院以九十年度易字第三二七五號
    判決判處有期徒刑六月，如易科罰金，以三百元折算一日確
    定，於民國九十一年十月七日易科罰金執行完畢（構成累犯
    ）。又因竊盜案件，經臺灣桃園地方法院以九十三年度易字
    第一三六○號判決判處有期徒刑八月確定；復因過失傷害案
    件，經臺灣桃園地方法院以九十四年度桃交簡字第一○一三
    號判決判處有期徒刑五月確定；再先後因竊盜案件，經臺灣
    臺北地方法院以九十四年度易字第一二四七號判決判處有期
    徒刑十月及經臺灣桃園地方法院以九十四年度易字第六九七
    號判決判處有期徒刑十月確定，以上未執行之四案，經臺灣
    桃園地方法院以九十五年度聲字第三一八二號裁定定其應執
    行刑為有期徒刑二年七月確定，於九十四年十一月十七日入
    監執行，嗣於九十六年二月十五日縮短刑期假釋出監，所餘
    刑期付保護管束（保護管束期間至九十六年十一月十一日屆
    滿，不構成累犯）。
  (二)詎丁○○於假釋付保護管束期間，猶不知悔改，基於意圖為
    自己不法之所有及毀損之犯意，分別於下列時間、地點為竊
    盜、毀損行為：
  1.丁○○於九十六年五月六日下午四時三十五分許，攜帶其所
    有客觀上足對人之生命、身體、安全構成威脅，具有危險性
    ，可供兇器使用之Ｔ字型開鎖器、綜合起子、剪刀、一字起
    子、十字起子、扳手各一枝及小手電筒一把，在臺北縣土城
    市○○路○段古都海鮮店對面，以一字起子敲破乙○○所有
    停放於該處之車牌號碼ＤＩ－四七八二號自用小客車右前車
    窗玻璃後（毀損部分未據告訴，由本院另行審結），再從車
    窗進入車內，以上開工具竊得ＮＥＣ牌ＤＶＤ放影機及先鋒
    牌汽車音響各一臺後，變賣得款花用。
  2.丁○○於同年五月十六日上午十時許，攜帶上開其所有可供
    兇器使用之工具及小手電筒一把，在臺北縣五股鄉○○○路
    與五權二路口，以一字起子敲破甲○○停放於該處之車牌號
    碼五六二三－ＱＤ號自用小客車駕駛座車窗玻璃，足以生損
    害於甲○○後，再從車窗進入車內，以上開工具竊得ＪＶＣ
    牌ＤＶＤ放影機、Ｇ－ＰＩＬＯＴ（Ｆ六八八八型）衛星導
    航機、ＰＢＩ機上盒各一臺後，變賣得款花用。
  3.丁○○於同年七月七日晚間九時三十分許，騎乘不知情之劉
    庭羽所有之車牌號碼ＧＥＷ－一六０號重型機車，至臺北縣
    新莊市○○路五十八號旁，持自己之機車鑰匙一枝，竊得丙○○所有停放於該處之車牌號碼ＬＧ二－九二五號重型機車
    一輛供己騎用，後於同年七月八日某時，將該機車棄置於臺
    北縣土城市○○路一四六巷一號前。嗣於同年八月一日中午
    十二時許，在臺北縣新莊市○○路○段與昌盛街口，為警查
    獲。
  4.丁○○於同年十月十四日下午五時四十分許，在臺北縣板橋
    市○○○路○段二號停車場，見戊○○所有停放於該處之車
    牌號碼Ｐ九二－八一三號重型機車鑰匙未拔下，即以發動引
    擎駛離之方式，竊得該車。嗣於同年十月十五日下午一時三
    十分許，在臺北縣板橋市○○○路二一三巷七號前，為警查
    獲，並扣得其所有供事實欄(二)1.2.竊盜犯罪所用之Ｔ字型開
    鎖器、綜合起子、剪刀、一字起子、十字起子、扳手各一枝
    及小手電筒一把。
  (三)案經乙○○、甲○○、戊○○訴由臺北縣政府警察局新莊分
    局報告臺灣板橋地方法院檢察署檢察官偵查起訴。
二、本件證據：
  (一)被告丁○○於偵查及本院審理時之自白。
  (二)證人即被害人乙○○、丙○○、戊○○於警詢之證詞；證人
    即被害人甲○○於警詢及偵查之證述。
  (三)監視錄影照片四張、車輛竊盜車牌失竊資料個別查詢報表─
    查詢車輛認可資料、車籍作業系統查詢認可資料、贓物認領
    保管單、臺北縣政府警察局蘆洲分局五工派出所受理刑事案
    件報案三聯單各一紙、內政部警政署刑事警察局九十六年七
    月十一日刑紋字第０九六０一０一四七九號鑑驗書、同局九
    十六年六月二十二日刑紋字第０九六００九二八六八號鑑驗
    書各一份。
  (四)扣案Ｔ字型開鎖器、綜合起子、剪刀、一字起子、十字起子
    、扳手各一枝及小手電筒一把。
三、論罪科刑之法律適用：
  (一)按刑法第三百二十一條第一項第三款之攜帶兇器竊盜罪，係
    以行為人攜帶兇器竊盜為其加重條件，此所謂兇器，其種類
    並無限制，凡客觀上足對人之生命、身體、安全構成威脅，
    具有危險性之兇器均屬之，且祇須行竊時攜帶此種具有危險
    性之兇器為已足，並不以攜帶之初有行兇之意圖為必要（最
    高法院七十九年度台上字第五二五三號判例意旨可資參照）
    。查本案被告丁○○用以竊取如犯罪事實欄(二)1.2.所示物品
    之工具，係以金屬製成，質地堅硬，可供刺穿、剪斷物品，
    如用以施暴、脅迫、抵抗，依一般社會觀念，已足使人之生
    命、身體、安全受有危害，自堪認為兇器。
  (二)核被告丁○○所為，就事實欄(二)1.（即附表編號一）部分，
    係犯刑法第三百二十一條第一項第三款之攜帶兇器竊盜罪；
    就事實欄(二)2.（即附表編號二）部分，係犯刑法第三百五十
    四條之毀損罪及同法第三百二十一條第一項第三款之攜帶兇
    器竊盜罪；就事實欄(二)3.4.（即附表編號三、四）部分，均
    係犯刑法第三百二十條第一項之竊盜罪。被告有如事實欄所
    示之犯罪科刑及有期徒刑執行完畢之事實，此有臺灣高等法
    院被告前案紀錄表在卷可參，就附表編號一至三部分，其受
    有期徒刑之執行完畢，五年以內故意再犯有期徒刑以上之罪
    ，為累犯，應依刑法第四十七條第一項規定加重其刑。被告
    所犯上開各罪，犯意各別，行為互殊，應予分論併罰。爰審
    酌被告年輕力壯，不思以正當方式賺取財富，竟為圖一己私
    利而竊取他人物品，暨其犯罪之動機、目的、手段、所為危
    害社會安全秩序並侵害個人法益，及犯罪後坦承全部犯行，
    態度良好等一切情狀，各量處如附表所示之刑，並定其應執
    行刑，以資懲儆。末查，扣案Ｔ字型開鎖器、綜合起子、剪
    刀、一字起子、十字起子、扳手各一枝及小手電筒一把，為
    被告所有供事實欄(二)1.2.所示竊盜犯罪所用之物，業據被告
    供明在卷，爰依刑法第三十八條第一項第二款規定於該罪名
    主文項下宣告沒收之。
四、應適用之法條：應依刑事訴訟法第二百七十三條之一第一項
    、第二百九十九條第一項前段、第三百十條之二、第四百五
    十四條第二項，刑法第三百二十條第一項、第三百二十一條
    第一項第三款、第三百五十四條、第四十七條第一項、第五
    十一條第五款、第三十八條第一項第二款，刑法施行法第一
    條之一，判決如主文。
五、如不服本判決，得自收受送達之日起十日內敘明上訴理由向
    本院提出上訴狀。
本案經檢察官林珮菁到庭執行職務。
中　　華　　民　　國　　96　　年　　12　　月　　31　　日
　　　　　　　　　　刑事第九庭  法　官  張筱琪
以上正本證明與原本無異
如不服本判決應於送達後十日內敘明理由向本院提出上訴狀
                                書記官　廖舜宜
中　　華　　民　　國　　96　　年　　12　　月　　31　　日
附錄本案論罪科刑法條全文：
刑法第三百二十條：
意圖為自己或第三人不法之所有，而竊取他人之動產者，為竊盜
罪，處五年以下有期徒刑、拘役或五百元以下罰金。
意圖為自己或第三人不法之利益，而竊佔他人之不動產者，依前
項之規定處斷。
前二項之未遂犯罰之。
刑法第三百二十一條
犯竊盜罪而有左列情形之一者，處六月以上、五年以下有期徒刑
：
一　於夜間侵入住宅或有人居住之建築物、船艦或隱匿其內而犯
　　 之者。
二　毀越門扇、牆垣或其他安全設備而犯之者。
三　攜帶兇器而犯之者。
四　結夥三人以上而犯之者。
五　乘火災、水災或其他災害之際而犯之者。
六　在車站或埠頭而犯之者。
前項之未遂犯罰之。
刑法第三百五十四條：
毀棄、損壞前二條以外之他人之物，或致令不堪用，足以生損害
於公眾或他人者，處二年以下有期徒刑、拘役或五百元以下罰金
。
附表：
┌──┬───────┬────────┬──────────────┐
│編號│  犯罪事實    │  論罪法條      │        宣告刑              │
│    │              │                ├──────────────┤
│    │              │                │       應沒收之物           │
├──┼───────┼────────┼──────────────┤
│一  │如事實欄(二)1.所│刑法第三百二十一│丁○○攜帶兇器竊盜，累犯，處│
│    │示            │條第一項第三款  │有期徒刑捌月。              │
│    │              │                ├──────────────┤
│    │              │                │扣案Ｔ字型開鎖器、綜合起子、│
│    │              │                │剪刀、一字起子、十字起子、扳│
│    │              │                │手各壹枝及小手電筒壹把均沒收│
│    │              │                │之。                        │
├──┼───────┼────────┼──────────────┤
│二  │如事實欄(二)2.所│刑法第三百五十四│丁○○損壞他人汽車車窗玻璃，│
│    │示            │條、第三百二十一│足以生損害於他人，累犯，處有│
│    │              │條第一項第三款  │期徒刑參月。又攜帶兇器竊盜，│
│    │              │                │累犯，處有期徒刑捌月。      │
│    │              │                ├──────────────┤
│    │              │                │扣案Ｔ字型開鎖器、綜合起子、│
│    │              │                │剪刀、一字起子、十字起子、扳│
│    │              │                │手各壹枝及小手電筒壹把均沒收│
│    │              │                │之。                        │
├──┼───────┼────────┼──────────────┤
│三  │如犯罪事實欄(二)│刑法第三百二十條│丁○○竊盜，累犯，處有期徒刑│
│    │3.所示        │第一項          │肆月。                      │
│    │              │                │                            │
├──┼───────┼────────┼──────────────┤
│四  │如犯罪事實欄(二)│刑法第三百二十條│丁○○竊盜，處有期徒刑肆月。│
│    │4.所示        │第一項          │                            │
├──┴───────┴────────┴──────────────┤
│應執行有期徒刑貳年。扣案Ｔ字型開鎖器、綜合起子、剪刀、一字起子、十字│
│起子、扳手各壹枝及小手電筒壹把均沒收之。                            │
└──────────────────────────────────┘
